---
title: "Najlepsi Pływacy na 50m stylem dowolnym"
author: "Michał Szulierz"
output: 
  html_document: 
    fig_width: 10
editor_options: 
  chunk_output_type: console
---

```{r setup, include=FALSE}
knitr::opts_chunk$set(echo = F, warning = F, message = F)
```

```{r}
library(tidyverse)
library(ggplot2)
library(rio)
library(scales)
library(gtsummary)
library(gt)
library(plotly)
library(kableExtra)
library(flextable)
library(rvest)
```

# 1.Wstęp
Swimrankings jest to strona internetowa na której można sprawdzić wyniki każdej osoby która startowała na zawodach pływackich. Wśród czternastu indywidualnych konkurencji pływackich występujących na Igrzyskach Olimpijskich, najkrótszą z nich jest 50 metrów stylem dowolnym. Na podstawie portalu swimrankings postaram się zaprezentować dwudziestu pięciu najlepszych pływaków na tym dystansie oraz pewne ciekawe wizualizacje

```{r message=FALSE, warning=FALSE}
url1 <- "https://www.swimrankings.net/index.php?page=rankingDetail&rankingClubId=144343390&firstPlace=1"
pagee <- read_html(url1)
dfs <- data.frame()
  
  name1 <- pagee%>%
    html_nodes(".fullname a")%>%
    html_text()
  
  YearBorn <- pagee%>%
    html_nodes(".fullname+ .rankingPlace")%>%
    html_text()
  
  Nationality <- pagee%>%
    html_nodes("td.name")%>%
    html_text()
  
  Time <- pagee%>%
    html_nodes(".time .time")%>%
    html_text()
  
  Points <- pagee%>%
    html_nodes("td.code")%>%
    html_text()
    
   
dfs <- rbind(dfs,data.frame(name1,YearBorn,Nationality,Time,Points))
colnames(dfs) <-c("Imię","RokUrodzenia","Narodowość","Wynik","Punkty")
```
# 2.Tabela Najlepszych Zawodników
```{r}
kbl(dfs) %>%
  kable_paper() %>% 
  scroll_box(width = "100%", height = "200px") 
```
Powyżej znajduje się tabela z top 25 pływaków na 50m stylem dowolnym na basenie krótkim(25m).


```{r}
zmienn <- as_data_frame(dfs,Time)


  kbl(zmienn[c(1:16),c(1:5)])%>%
  kable_paper(full_width = F) %>%
  column_spec(4, color = "Blue",bold=T,background ="Orange")
```
Tutaj widzimy tabele z zaznaczonymi pływakami którch czas jest lepszy niż 21.20 sekundy.

# 3.Różnica między najlepszymi
```{r}
dt2 <- dfs[1:5,1:4]
kbl(dt2, align = "c",row.names=c(1:5)) %>%
  kable_styling(bootstrap_options = c("striped", "hover")) %>% 
  kable_classic( full_width = T) %>% 
  row_spec(1, bold = T, background = "#fff438") %>% 
  row_spec(2, bold = T, background = "#f0f0f0") %>% 
  row_spec(3, bold = T, background = "#eb7600") %>% 
  row_spec(0, bold = T,color = "white",background = "#292929",font_size=14,hline_after = T)

```
Powyżej widzimy tabele 5 najlepszych pływaków na tym dystansie, Najlepszy jest Benjamin Proud a różnica między 2 zawodnikiem wynosi 32 setne sekundy co daje 1.57% lepszy czas. W tej tabeli również mamy Polski akcent Pawła Juraszka.

# 4.Wykres zależności czasów i zawodników
```{r}
wyk <- arrange(dfs, desc(Time))
plot_ly(data = wyk, y = ~Time, x = ~name1, text = ~paste("Imię i Nazwisko: ", name1, "<br>Czas : ", Time), type = "scatter", mode = 'markers',xaxis=(tickangle = 25)) %>%
  layout(title = "Ranking względem czasów", xaxis = list(title = "Imiona i Nazwiska"), yaxis = list(title = "Czasy"))
```
Z tego wykresu widoczne jest porównanie pływaków wzgędem czasów w dwóch przypadkach mają oni taki sam czas.

# 5.Wykres zależności narodowości a uzyskiwanych czasów
```{r}
pr1 <- arrange(dfs, name1)

plot_ly(data = pr1, y = ~Time, x = ~name1, text = ~paste("Imię i nazwisko: ", name1, "<br>Narodowość : ", Nationality, "<br>Rok urodzenia: ", YearBorn), type = 'bar', color = ~Nationality, colors = "YlOrRd") %>% 
  layout(plot_bgcolor='#e5ecf6',
             xaxis = list(
               title='Imię i Nazwisko',
               zerolinecolor = '#ffff',
               zerolinewidth = 2,
               gridcolor = 'ffff'),
             yaxis = list(
               title='Czas',
               zerolinecolor = '#ffff',
               zerolinewidth = 2,
               gridcolor = 'ffff'))
```
W powyższym wykresie widzimy porównanie pływaków względem czasów a krajów z których pochodzą. 

# 6.Wykres zależności uzyskanych czasów względem wieku
```{r}
plot_ly()%>%
  add_lines(y = dfs$Wynik, x = dfs$RokUrodzenia)%>%
  layout(plot_bgcolor='#e5ecf6',
             xaxis = list(
               title='Rok Urodzenia',
               zerolinecolor = '#ffff',
               zerolinewidth = 2,
               gridcolor = 'ffff'),
             yaxis = list(
               title='Czas',
               zerolinecolor = '#ffff',
               zerolinewidth = 2,
               gridcolor = 'ffff'))
```
Ostatni wykres przedstawia zależność miedzy rokiem urodzenia pływaka a jego wynikiem, nie ma reguły która by mówiła, że najstarszy pływak ma najlepszy wynik. Jeżeli wykres rośnie oznacza to że pływaków urodzonych w tym samym roku jest więcej niż jeden jeżeli maleje oznacza to, że zawodnik jest jedynym reprezentantem swojego rocznika.


# Źródła

[[https://www.swimrankings.net/index.php?page=rankingDetail&rankingClubId=144343390&firstPlace=1](https://www.swimrankings.net/index.php?page=rankingDetail&rankingClubId=144343390&firstPlace=1)]